【裁判字號】    98,抗,37
【裁判日期】    980407
【裁判案由】    本票裁定強制執行
【裁判全文】
臺灣臺南地方法院民事裁定                98年度抗字第37號
抗  告  人  乙○○
相  對  人  甲○○
抗告人因與甲○○間等本票裁定強制執行事件，對於中華民國98
98年2月16日本院98年度司票字138號裁定提起抗告，本院裁定如
下：
    主  文
抗告駁回。
抗告程序費用新臺幣壹仟元由抗告人負擔。
    理  由
一、按執票人向本票發票人行使追索權時，得聲請法院裁定後強
    制執行，票據法第123條定有明文。又本票執票人依上開法
    條之規定，聲請法院裁定及抗告法院之裁定，僅依非訟案件
    程序，以審查強制執行許可與否，並無確定實體上法律關係
    存否之效力，如發票人就票據債務之存否有爭執時，應由發
    票人提起確認之訴，以資解決（最高法院56年台抗字第714
    號、57年台抗字第76號著有判例足資參照）。
二、本件相對人主張：伊執有抗告人為發票人，如原裁定所示之
    本票6紙，並免除作成拒絕證書，詎屆期提示未獲付款，依
    票據法第123條聲請裁定許可強制執行等情，已據提出系爭本
    票1紙為證，原裁定予以准許，即無不合。
三、抗告意旨略以：於民國（下同）92年4月抗告人開立本件系
    爭6張本票係因感謝相對人願以「願以無息存入新臺幣（下
    同）48萬元現金於高雄地方法院指定銀行（高雄銀行）為期
    六個月」，使抗告人得以順利申請證券遺失之除權，乃開立
    系爭6張本票並主動以當時利率之二倍作為該款項之之利息
    補貼；其後，另向相對人先後借款二筆，各為35000元，並
    開立票面金額二張各37000元之本票作為擔保。嗣於92年12
    月26日抗告人至相對人家中贖回本票二張，更於93年12月28
    日及94年1月27日分別以存證信函附上郵政匯票各1220元表
    明欲贖回本票二紙未果，因此所餘本票應僅有4張，而非鈞
    院裁定書之6張（詳如附表所示，其中二張本票債權已不存
    在）等語。並聲明：請求廢棄原裁定等語。
四、經查：本票執票人依票據法第123條規定，聲請法院裁定及
    抗告法院之裁定，僅依非訟事件程序，就本票形式上之要件
    是否具備，以審查強制執行許可與否而已，並無確定實體上
    法律關係存否之效力。因此，抗告人前揭所稱即使屬實，亦
    係實體上之爭執，應由抗告人另行提起訴訟，以資解決，要
    非於本件非訟程序所得加以審究。從而，原審為許可強制執
    行之裁定，並無違誤。抗告意旨指摘原裁定不當，求為廢棄
    ，為無理由，應予駁回。
五、據上論結，本件抗告為無理由，依非訟事件法第46條、第21
    條第2項、第24條第1項，民事訴訟法第495條之1第1項、第
    449條第1項、第78條，裁定如主文。
中    華    民    國    98    年    4     月    7    日
                  民事第一庭    法  官    曾鴻銘
以上正本證明與原本無異。
本裁定不得再抗告。
中    華    民    國    98    年    4     月    7    日
                                書記官    盧昱蓁
┌──────────────────────────────────┐
│附表：                                           98年度抗字第37號   │
├──┬──────┬─────┬──────┬──────┬────┤
│編號│發  票  日  │ 票面金額 │ 到  期  日 │ 利息起算日 │票據號碼│
│    │            │（新台幣）│            │            │        │
├──┼──────┼─────┼──────┼──────┼────┤
│001 │92年4月18日 │1,220元   │92年7月18日 │92年7月18日 │00000000│
├──┼──────┼─────┼──────┼──────┼────┤
│002 │92年4月18日 │1,220元   │92年8月18日 │92年8月18日 │00000000│
├──┼──────┼─────┼──────┼──────┼────┤
│003 │92年4月18日 │1,220元   │92年9月18日 │92年9月18日 │00000000│
├──┼──────┼─────┼──────┼──────┼────┤
│004 │92年4月18日 │1,220元   │92年10月18日│92年10月18日│00000000│
├──┼──────┼─────┼──────┼──────┼────┤
│005 │92年9月9日  │37,000元  │92年11月9日 │92年11月9日 │00000000│
├──┼──────┼─────┼──────┼──────┼────┤
│006 │92年10月9日 │37,000元  │93年1月9日  │93年1月9日  │647707  │
└──┴──────┴─────┴──────┴──────┴────┘


司法院資訊處製作；財團法人民間司法改革基金會備份。
